【裁判字號】    98,易,1179
【裁判日期】    990324
【裁判案由】    竊盜
【裁判全文】
臺灣屏東地方法院刑事判決              98年度易字第1179號
公  訴  人  臺灣屏東地方法院檢察署檢察官
被      告  甲○○
上列被告因竊盜案件，經檢察官提起公訴（98年度偵緝字第367
號），本院判決如下：
    主  文
甲○○共同攜帶兇器竊盜，累犯，處有期徒刑壹年，未扣案之T
型板手壹支沒收。
    事  實
一、甲○○前曾於民國89年間因違反槍砲彈藥刀械管制條例案件
    ，經臺灣高等法院高雄分院以89年度上訴字第743 號判決判
    處有期徒刑2 年2 月確定；復於同年間因違反槍砲彈藥刀械
    管制條例、妨害自由案件，經本院以89年度訴字第494 號判
    決判處有期徒刑1 年6 月、6 月，應執行有期徒刑1 年10月
    確定，上開有期徒刑2 年2 月、1 年6 月、6 月並經本院以
    92年度聲字第883 號裁定應執行有期徒刑3 年10月；又於90
    年間因偽造文書案件，經臺灣臺中地方法院以90年度易字第
    1220號判決判處有期徒刑10月確定，上開各徒刑經接續執行
    ，自90年4 月19日起入監服刑，迄93年10月18日因縮短刑期
    假釋出監，迨於95年3 月22日保護管束期滿未經撤銷假釋以
    視為執行完畢論。詎甲○○猶不知悔改，竟與乙○○（由本
    院另案審理中）共同意圖為自己不法之所有，並基於攜帶兇
    器竊盜之犯意聯絡，於98年3 月16日6 時20分許，攜帶乙○
    ○所有客觀上具有危險性，足以危害人之生命、身體安全，
    可供兇器使用之T 型板手1 支，由甲○○駕駛車牌號碼EL-8
    868 號自小客車（甲○○竊盜此車部分，業經檢察官另行起
    訴）搭載乙○○，至屏東縣潮州鎮○○路段，見陳至助所有
    之車牌號碼AR-0977 號自小客車停放在該處，認有機可趁，
    遂由甲○○駕車在旁把風，乙○○即持兇器T 型板手破壞該
    車車門進入車內，並拆卸該車之汽車音響，得手後正欲離去
    之際，適為陳至助當場發覺，乙○○乃將竊得之汽車音響置
    於該車內，並即搭乘甲○○所駕駛之上開自小客車逃離現場
    。嗣經警據報到場處理，在陳至助之自小客車內拾獲乙○○
    遺留之行動電話，而循線查獲。
二、案經屏東縣政府警察局潮州分局報請臺灣屏東地方法院檢察
    署檢察官偵查起訴。
    理  由
一、按被告以外之人於偵查中向檢察官所為之陳述，除顯有不可
    信之情況外，得為證據，刑事訴訟法第159 條之1 第2 項定
    有明文，證人即共犯乙○○於偵查中經具結後向檢察官所為
    之陳述（98年10月16日），對被告甲○○而言雖屬傳聞證據
    ，惟現階段刑事訴訟法規定，檢察官代表國家偵查犯罪、實
    施公訴，依法有訊問被告、證人及鑑定人之權，實務運作時
    ，檢察官於偵查中向被告以外之人所取得之陳述，原則上均
    能遵守法律規定，不致違法取供，其可信度極高，且被告並
    未提出有何顯不可信之情形，是證人乙○○於偵查中之證言
    ，自得為證據。又檢察官或法官非以證人身分傳喚而以告發
    人、告訴人、被害人或共犯、共同被告身分傳喚到庭為訊問
    時，其身分既非證人，即與「依法應具結」之要件不合，縱
    未命其具結，純屬檢察官或法官調查證據職權之適法行使，
    當無違法可言，而在檢察官面前作成未經具結之陳述筆錄，
    係屬被告以外之人於偵查中向檢察官所為之陳述，本質上屬
    於傳聞證據，如已經法院傳喚到庭具結而為陳述，並經被告
    之反對詰問，前揭非以證人身分而在檢察官面前未經具結之
    陳述筆錄，除顯有不可信之情況者外，得為證據（最高法院
    96年度台上字第3527號判決意旨參照），查證人乙○○於98
    年8 月5 日檢察官訊問時以被告身分向檢察官所為之陳述，
    對被告而言屬傳聞證據，且未經具結，惟證人乙○○已到庭
    具結作證，並經被告詰問，被告復未提出有何顯不可信之情
    形，是證人乙○○於該次偵查中之陳述，自得為證據。再被
    告以外之人於檢察事務官、司法警察官或司法警察調查中所
    為之陳述，與審判中不符時，其先前之陳述具有較可信之特
    別情況，且為證明犯罪事實存否所必要者，得為證據，刑事
    訴訟法第159 條之2 定有明文，查證人乙○○於警詢中陳稱
    與甲○○共同前往犯本案等語（見潮警偵字第0980011888號
    卷第3 頁），惟其於本院審理時改稱被告不知伊要去行竊云
    云，其於司法警察調查時所為之陳述與審判中不符，而證人
    乙○○於警詢時所述與初次偵查中所述被告拿板手給伊行竊
    等語相符，並與其於本院審理98年度易字第844 號被告乙○
    ○竊盜案件時所述均一致，有各該筆錄可稽（分別見98年偵
    字第5577號影卷第11頁、本院卷第76頁反面），是本院審酌
    證人乙○○之警詢筆錄作成時，並無人情施壓或干擾，亦無
    不當取供之情形，且其於警詢時之陳述與於偵查中、審判中
    之陳述均相符，堪認證人乙○○於警詢時之陳述係出於自由
    意志，應具有較可信之特別情況，且為證明犯罪事實存否所
    必要者，自得為證據。此外，傳聞法則之重要理論依據，在
    於傳聞證據未經當事人之反對詰問予以核實，乃予排斥，惟
    若當事人已放棄對原供述人之反對詰問權，於法院審判時表
    明同意該等傳聞證據可作為證據，基於證據資料愈豐富，愈
    有助於真實發現之理念，並貫徹刑事訴訟法修法加重當事人
    進行主義之精神，確認當事人對於證據能力有處分權之制度
    ，傳聞證據經當事人同意作為證據，法院認為適當者，亦得
    為證據，本件當事人已表示對於除上所述之其餘全案卷證所
    存證據（含供述及非供述證據）均同意有證據能力，本院復
    斟酌該等證據並非非法取得，亦無證明力明顯過低之情形，
    以之作為證據，應屬適當，是依刑法訴訟法第159 條之5 第
    1 項規定，應認該等證據均得採為證據。
二、訊據被告甲○○矢口否認有與乙○○共犯本件竊盜犯行，辯
    稱：伊沒有載乙○○到潮州，不知道乙○○偷汽車音響云云
    ，經查，被害人陳至助所有之上開自小客車內之汽車音響於
    上揭時地遭竊賊拆下，因被被害人發現而未取走，竊賊遭發
    現後即搭乘另1 人駕駛懸掛EL-8868 車牌車輛逃離現場，後
    在被害人車內拾獲竊賊之行動電話等情，業據證人即被害人
    陳至助於警詢時證述明確（見潮警偵字第0980 011888 號卷
    第11頁），並有現場照片、路口監視畫面翻拍照片等在卷足
    憑，足信本件犯行有2 人參與，且證人乙○○於警詢時證稱
    ：（伊所使用之行動電話）是於98年3 月16日早上6 時許，
    在屏東縣潮州鎮○路段竊取某輛自小客車內的音響時，為被
    害人發現逃逸時掉落在現場的，當時伊是與甲○○2 人共同
    前往犯案的，是甲○○駕駛他竊得的車號EL-8868 自小客車
    ，載伊共同前往犯案的，伊是持1 把T 型板手將車門鎖破壞
    ，進入車內拆卸音響時為被害人發現逃逸，當時甲○○在車
    上負責把風，伊與甲○○於警方查獲前只有犯這次而已等語
    （見上開警卷第3 頁），核與其於98年8 月5 日檢察官就其
    所犯案件訊問時所述：甲○○載伊至潮州偷別人的東西，當
    時是甲○○開車載伊要回屏東，經過潮州時伊下車上廁所，
    看到該輛車，伊就回甲○○開的車上問他有無T 型板手，他
    就拿板手給伊，伊就拿T 型板手破壞車門，伊進去車內要偷
    音響時，看到主人出來就跑走，甲○○就將伊載走，伊現場
    留下手機，在偷時，甲○○的車停在伊偷的車子斜後方等語
    相符（見98年偵字第5577號影卷第11頁），復與其於本院審
    理98年度易字第844 號被告乙○○竊盜案件時所述均一致，
    有準備程序筆錄附卷可稽（見本院卷第76頁反面），觀諸證
    人乙○○上開所述，其已坦承全部犯行，自無為脫免罪責而
    誣攀被告之必要，則證人乙○○上開所述應與事實相符而可
    採信，堪認係被告駕車搭載乙○○共犯本件竊盜犯行，況被
    告到案一再否認曾於98年3 月16日6 時許駕車搭載乙○○至
    屏東縣潮州鎮云云，惟其於本院審理時聽聞乙○○證稱被告
    不知道伊要去做什麼云云後，竟對乙○○於本院審理時證稱
    係被告駕車搭載其至屏東縣潮州鎮○○路等語表示無意見（
    見本院卷第73頁），已與被告先前所辯有所不合，是被告上
    開所辯顯係卸責之詞，不足採信，事證明確，被告犯行洵堪
    認定。至證人乙○○雖於本院審理時證稱被告不知道伊要去
    做什麼云云，惟此與其於所為之上開陳述均有所不符，則證
    人乙○○於本院審理時所證被告不知其偷汽車音響云云，應
    係迴護被告之詞而與事實不符，自不足採為對被告有利認定
    之依據，併此敘明。
三、按刑法第321 條第1 項第3 款之攜帶兇器竊盜罪，係以行為
    人攜帶兇器竊盜為其加重條件，所謂兇器，其種類並無限制
    ，凡客觀上足對人之生命、身體構成威脅，具有危險性之兇
    器均屬之，被告甲○○與乙○○共為本件竊盜犯行時攜帶之
    T 型板手1 支，應為金屬製品，質地堅硬、銳利之物，始得
    破壞汽車車門，堪信足以對人之生命、身體造成威脅，可認
    定為兇器。是核被告所為，係犯刑法第321 條第1 項第3 款
    之攜帶兇器竊盜罪。被告與乙○○就本件犯行間，互有犯意
    聯絡及行為分擔，為共同正犯。被告前有如事實欄所示論罪
    科刑及執行之前科，於95年3 月22日保護管束期滿未經撤銷
    假釋以視為執行完畢論等情，有臺灣高等法院被告前案紀錄
    表2 份在卷可稽，其於受徒刑之執行完畢，5 年以內故意再
    犯本件有期徒刑以上之罪，為累犯，應依刑法第47條第1 項
    之規定加重其刑。爰審酌被告素行不佳，竟為己之私而為本
    件竊盜犯行，復考量其犯罪目的、手段、犯罪所生危害，犯
    後空言狡飾態度不佳等一切情狀，量處如主文所示之刑。被
    告與陳昭安為本件犯行所用之之T 型板手1 支，係乙○○所
    有，供渠等犯罪所用之物，遭扣在乙○○所犯另案中等情，
    業據乙○○供明在卷，應依刑法第38條第1 項第2 款宣告沒
    收。
據上論斷，應依刑事訴訟法第299 條第1 項前段，刑法第28條、
第321 條第1 項第3 款、第47條第1 項、第38條第1 項第2 款，
判決如主文。
本案經檢察官任亭到庭執行職務。
中    華    民    國    99    年    3     月    24    日
                  刑事第五庭    法  官  林家聖
以上正本證明與原本無異。
如不服本判決應於收受判決後10日內向本院提出上訴書狀，並應
敘述具體理由；其未敘述上訴理由者，應於上訴期間屆滿後20日
內向本院補提理由書（均須按他造當事人之人數附繕本）「切勿
逕送上級法院」。
中    華    民    國    99    年    3     月    24    日
                                書記官  邱郁芸
附錄本判決論罪之法條全文：
刑法第321條第1 項第3 款
犯竊盜罪而有左列情形之一者，處6 月以上、5 年以下有期徒刑
：
三、攜帶兇器而犯之者。

司法院資訊處製作；財團法人民間司法改革基金會備份。
